臺灣彰化地方法院刑事判決　　　　　　　　　　　　　　九十四年度易緝字第二號
　　公　訴　人　臺灣彰化地方法院檢察署檢察官
　　被　　　告　甲○○
右列被告因違反毒品危害防制條例案件，經檢察官提起公訴（九十三年度毒偵字第三
三三０號），本院認有刑事訴訟法第二百七十三條之一第一項之情形，而改依簡式審
判程序判決如左：
        主  文
甲○○持有第一級毒品，累犯，處有期徒刑陸月，如易科罰金，以參佰元折算壹日。
扣案之第一級毒品海洛因伍包（驗後淨重合計壹點零捌公克）沒收銷燬之；手電筒壹
支沒收。
        事  實
一、甲○○有竊盜、違反麻醉藥品管理條例、肅清煙毒條例、毒品危害防制條例、妨
    害自由、強盜、贓物等前科，其於民國八十二年一月間起因違反肅清煙毒條例等
    案件，經臺灣高等法院臺中分院於八十二年十一月三十日判處應執行有期徒刑三
    年四月確定，入監執行後，於八十四年三月二十日假釋出獄，又於假釋期間之八
    十五年五月間再犯強盜等案件，經臺灣高等法院臺中分院於八十五年十月二十四
    日判處應執行有期徒刑二年八月確定，前開假釋並經撤銷，此二部分合併執行後
    再於八十七年十月十三日假釋出獄，然又於假釋期間之八十八年十月間因竊盜案
    件，經臺灣高等法院臺中分院於八十九年七月二十五日判處有期徒刑十月確定；
    另於八十九年二月間因施用毒品案件，經本院於八十九年八月七日判處有期徒刑
    四月確定，前開二罪定其應執行有期徒刑一年，假釋部分並經撤銷，此二部分合
    併執行後，於九十二年四月二十六日因縮短期刑執行完畢。仍不知警惕，復於九
    十三年九月九日十一時許起，在彰化縣彰化市○○路某處，由綽號「阿國」之不
    詳姓名、年籍成年男子，交其第一級毒品海洛因五包，竟乃非法加以收受持有，
    並將上開海洛因藏放於其所有之手電筒內。嗣於九十三年九月九日二十一時十分
    許，在彰化縣彰化市○○路○段三二六號前為警查獲，並扣得其所持有之第一級
    毒品海洛因五包（驗後淨重合計一．０八公克），及藏放第一級毒品海洛因之手
    電筒一支等物。
二、案經彰化縣警察局彰化分局報請臺灣彰化地方法院檢察署檢察官偵查起訴，本院
    認有刑事訴訟法第二百七十三條之一第一項之情形，而改依簡式審判程序審理。
        理  由
一、按除被告所犯為死刑、無期徒刑、最輕本刑為三年以上有期徒刑之罪或高等法院
    管轄第一審案件者外，於前條第一項程序進行中，被告先就被訴事實為有罪之陳
    述時，審判長得告知被告簡式審判程序之旨，並聽取當事人、代理人、辯護人及
    輔佐人之意見後，裁定進行簡式審判程序；除簡式審判程序及簡易程序案件外，
    第一審應行合議審判，刑事訴訟法第二百七十三條之一第一項、第二百八十四條
    之一分別定有明文。本件被告甲○○所涉係死刑、無期徒刑、最輕本刑為三年以
    上有期徒刑之罪或高等法院管轄第一審案件以外之罪，並於本院行準備程序時就
    被訴事實為有罪之陳述，本院合議庭依前揭規定，經評議結果，裁定改由一名法
    官獨任行簡式審判程序，先予敘明。
二、右揭犯罪事實，業據被告甲○○於警詢、偵查中，及本院審理時坦承不諱，且其
    為警查獲之白色粉末，經查獲員警以聯勤二０四廠製造之煙毒檢驗Ａ包試劑初驗
    結果呈海洛因陽性反應，有彰化縣警察局彰化分局查獲涉嫌毒品危害防制條例毒
    品初步檢驗報告單一紙附卷。又經送法務部調查局複驗結果，確屬第一級毒品海
    洛因（驗後淨重合計一．０八公克）無訛，有法務部調查局九十三年十月四日調
    科壹字第一四○○一０六七一號鑑定通知書一件附卷可稽。並有該五包第一級毒
    品海洛因（驗後淨重合計一．０八公克）、供藏放第一級毒品海洛因之手電筒一
    支扣案可資佐證，足徵被告之自白與事實相符。本件事證明確，被告犯行應堪認
    定。
三、核被告所為，係犯毒品危害防制條例第十一條第一項之持有第一級毒品罪。另被
    告曾於八十二年一月間起因違反肅清煙毒條例等案件，經臺灣高等法院臺中分院
    於八十二年十一月三十日判處應執行有期徒刑三年四月確定，入監執行後，於八
    十四年三月二十日假釋出獄，又於假釋期間之八十五年五月間再犯強盜等案件，
    經臺灣高等法院臺中分院於八十五年十月二十四日判處應執行有期徒刑二年八月
    確定，前開假釋並經撤銷，此二部分合併執行後再於八十七年十月十三日假釋出
    獄，然又於假釋期間之八十八年十月間因竊盜案件，經臺灣高等法院臺中分院於
    八十九年七月二十五日判處有期徒刑十月確定；於八十九年二月間因施用毒品案
    件，經本院於八十九年八月七日判處有期徒刑四月確定，前開二罪定其應執行有
    期徒刑一年，假釋部分並經撤銷，此二部分合併執行後，於九十二年四月二十六
    日因縮短期刑執行完畢，有臺灣高等法院被告全國前案紀錄表及臺灣彰化地方法
    院檢察署刑案資料查註紀錄表等各一份在卷可按，其於有期徒刑執行完畢後，五
    年內再犯有期徒刑以上之本罪，為累犯，應依刑法第四十七條之規定加重其刑。
    爰審酌被告犯罪之動機、目的、方法、手段、持有毒品之數量，所生危害，暨犯
    後坦承犯行之態度等一切情狀，量處如主文所示之刑，並諭知易科罰金之折算標
    準，以示懲處。扣案被告持有之海洛因五包（驗後淨重合計一．０八公克），屬
    第一級毒品，應依毒品危害防制條例第十八條第一項前段規定，沒收銷燬之；手
    電筒一支係被告所有，供其藏放第一級毒品海洛因所用之物，業據被告供明在卷
    ，併依刑法第三十八條第一項第二款之規定宣告沒收。另扣案之削尖吸管係被告
    施用第二級毒品甲基安非他命所用之物，與被告持有第一級毒品海洛因無關，業
    據被告供述明確，且持有第一級毒品海洛因，非必需使用削尖吸管，被告所辯尚
    可採信。又該削尖吸管亦非屬違禁物，爰不為沒收之諭知，併予敘明。
據上論斷，應依刑事訴訟法第二百七十三條之一第一項、第二百九十九條第一項前段
，毒品危害防制條例第十一條第一項、第十八條第一項前段，刑法第十一條前段、第
四十七條、第四十一條第一項前段、第三十八條第一項第二款，罰金罰鍰提高標準條
例第二條，判決如主文。
本案經檢察官林裕斌到庭執行職務。
中      華      民      國      九十四      年    二    月      三      日
                                臺灣彰化地方法院刑事第一庭
                                    法      官  陳  秋  錦
右正本證明與原本無異。
如不服本判決，應於判決送達後十日內，向本院提出上訴狀（須附繕本）。
                                    法院書記官  于  淑  真
中      華      民      國      九十四      年    二    月      三      日
毒品危害防制條例第十一條
持有第一級毒品者，處三年以下有期徒刑、拘役或新臺幣五萬元以下罰金
。
持有第二級毒品者，處二年以下有期徒刑、拘役或新臺幣三萬元以下罰金
。
持有專供製造或施用第一、二級毒品之器具者，處一年以下有期徒刑、拘
役或新臺幣一萬元以下罰金。
持有毒品達一定數量者，加重其刑至二分之一，其標準由行政院定之。
毒品危害防制條例第十八條
查獲之第一、二級毒品及專供製造或施用第一、二級毒品之器具，不問屬
於犯人與否，均沒收銷燬之；查獲之第三、四級毒品及製造或施用毒品之
器具，無正當理由而擅自持有者，均沒入銷燬之。但合於醫藥、研究或訓
練之用者，得不予銷燬。
前項合於醫藥、研究或訓練用毒品或器具之管理辦法，由法務部會同行政
院衛生署定之。
